【裁判字號】    89,判,514
【裁判日期】    890225
【裁判案由】    地價稅
【裁判全文】
行  政  法  院  判  決                            八十九年度判字第五一四號
     原      告  甲○○
     被      告  苗栗縣稅捐稽徵處
右當事人間因地價稅事件，原告不服財政部中華民國八十七年九月十八日台財訴第0
00000000號再訴願決定，提起行政訴訟，本院判決如左︰
    主  文
原告之訴駁回。
    事   實
緣原告所有系爭坐落苗栗縣苗栗市○○段五三○之三、五三○之十四地號土地二筆，
原按工業用地稅率核課地價稅，嗣經被告派員清查土地使用情形，發現系爭土地已變
更為太子汽車公司經營展售中心，作營業使用，被告乃據以自八十四年起恢復按一般
用地稅率課徵其八十五年度地價稅新臺幣（下同）七○、二三五元。原告不服，申請
復查，未准變更，提起訴願、再訴願，遞遭決定駁回，遂提起行政訴訟，茲摘兩造
訴辯意旨如次：
原告起訴意旨略以：
一、原告將系爭二筆面積共三百五十坪之土地出租與太子汽車公司，其中一百坪供太
    子汽車公司作展示及經營買賣之辦公用地，另二百五十坪則用來作為修理汽車之
    業務，後者應按千分之十之稅率課徵地價稅始合理。
二、原告向被告詢問，被告告以需提出汽車修理廠之執照、工廠登記證等文件，始得
    核定適用千分之十稅率。原告乃至苗栗縣政府申請工廠登記等相關證件，苗栗縣
    政府承辦人告知應辦理空氣標準處理污水處理等條件，故未能申請。
三、系爭土地自四十八年起即作糖廠用地，有案可查。原告曾請求被告派員至本件汽
    車修理廠查看，乃被告人員並未前往。
四、綜上所述，請求撤銷原處分等語。
被告答辯意旨略以︰
一、按「供左列事業直接使用之土地，按千分之十計徵地價稅。但未按目的事業主管
    機關核定規劃使用者，不適用之：一、工業用地、礦業用地。．．．」土地稅法
    第十八條第一項第一款定有明文。復按「土地所有權人，申請適用本法第十八條
    特別稅率計徵地價稅者，應填具申請書，並依左列規定，向主管稽徵機關申請核
    定：一、工業用地：應檢附工業主管機關核准之使用計畫圖或工廠設立許可證及
    建造執照等文件，其已開工生產者，應檢附工廠登記證．．．」同法施行細則第
    十四條第一項第一款亦予明定。又「土地稅法第十八條規定，工業用地統按千分
    之十計徵地價稅，但未按核定規劃使用者，不適用之。至於是否已按核定規劃開
    始使用，應由工業興辦人或土地所有權人，向工業主管機關取證，稽徵機關憑以
    按特別稅率課徵地價稅。」並經財政部六十八年九月十四日台財稅第三六四七二
    號函釋有案。
二、本件原告所有系爭土地，原按工業用地稅率核課地價稅，惟經被告派員清查土地
    使用情形時，發現已變更為太子汽車公司經營汽車展售中心，作營業使用，原告
    主張其中一百坪供太子汽車公司作展示及經營買賣之辦公用地，另二百五十坪則
    用作汽車保養修理之業務，課徵方式應為前者課徵千分之二十五之稅率，後者課
    徵千分之十之稅率，始為合理云云。惟原告所主張其中約有二百五十坪出租作為
    太子汽車公司汽車修理廠部分，無法提出建造執照及工廠登記證，苗栗縣政府八
    十五年三月十三日八五建工字第三二三○四號函確認無核發工廠登記證，足資認
    定系爭土地未按核定規劃使用，從而，被告按一般稅率課徵八十五年度地價稅七
    ○、二三五元，並無不合。
三、綜上所述，本件原告之訴為無理由，請駁回原告之訴等語。
    理  由
一、按「供左列事業直接使用之土地，按千分之十計徵地價稅。但未按目的事業主管
    機關核定規劃使用者，不適用之：一、工業用地、礦業用地。．．．」土地稅法
    第十八條第一項第一款定有明文。次按「土地所有權人，申請適用本法第十八條
    特別稅率計徵地價稅者，應填具申請書，並依左列規定，向主管稽徵機關申請核
    定：一、工業用地：應檢附工業主管機關核准之使用計畫圖或工廠設立許可證及
    建造執照等文件，其已開工生產者，應檢附工廠登記證．．．」同法施行細則第
    十四條第一項第一款亦予明定。
二、本件原告所有系爭土地，原按工業用地稅率核課地價稅，嗣經被告派員清查土地
    使用情形，發現系爭土地已變更為太子汽車公司經營展售中心作營業使用，被告
    乃自八十四年起恢復按一般用地稅率課徵其八十五年度地價稅。原告不服，循序
    提起行政訴訟，訴稱：系爭土地中之二百五十坪供作汽車保養修理之業務，應按
    千分之十之稅率課徵始為合理云云。經查：
（一）原告所有系爭土地二筆，原按工業用地稅率核課地價稅，嗣經被告派員清查土
      地使用情形，發現系爭土地已變更為太子汽車公司經營展售中心作營業使用等
      情，為兩造所不爭。
（二）原告另主張系爭土地中之二百五十坪係出租與太子汽車公司作為修理汽車用廠
      地一節，縱屬實情，揆諸前開說明，亦須前開使用確合於工業主管機關核定規
      劃使用者，始得按千分之十計徵地價稅。觀之原處分卷附之苗栗縣政府八十五
      年三月十三日八五建工字第三二三○四號函，其上載明太子汽車工業股份有限
      公司苗栗分公司，未辦妥工廠設立登記手續，故無核發工廠登記證等語，此外
      本件原告未提出該修車廠之建造執照或使用計畫圖及工廠登記證，是已無從證
      明系爭土地已合於工業主管機關核定之使用，自不得依千分之十計徵地價稅，
      而應按一般土地適用之稅率計徵。
（三）原告另主張其因未辦理空氣標準處理污水處理等條件，故未能申請工廠登記；
      另系爭土地自四十八年起即作糖廠用地，有案可查；又被告未依原告之申請派
      員至本件汽車修理廠查看等情，核與未能證明系爭土地確合於工業主管機關核
      定規範之使用無涉足，自無從斟酌。
三、綜上所述，系爭土地既已非工業用地，不得按千分之十計徵地價稅，被告爰自八
    十五年度起改按一般土地稅率計徵地價稅七○、二三五元，經核即無不合，一再
    訴願決定遞予維持，亦無違誤，原告起訴意旨，求予撤銷，為無理由，應予駁回
    。
據上論結，本件原告之訴為無理由，爰依行政訴訟法第二十六條後段，判決如主文。
中    華    民    國     八十九      年      二      月     二十五      日
                    行 政 法 院 第 四 庭
                                審 判 長 評  事      葉  振  權
                                         評  事      吳  錦  龍
                                         評  事      吳  明  鴻
                                         評  事      尤  三  謀
                                         評  事      陳  光  秀
右  正  本  證  明  與  原  本  無  異
                                         法院書記官  阮  桂  芬
中    華    民    國     八十九      年      二      月     二十五      日


司法院資訊處製作；財團法人民間司法改革基金會備份。
